臺灣臺中地方法院刑事判決　　　　　　　　　　　　九十一年度訴字第一九四號
　　公　訴　人　臺灣臺中地方法院檢察署檢察官
　　被　　　告　甲○○
右列被告因毒品危害防制條例案件，經檢察官提起公訴（九十一年度毒偵字第二０九
八號），及移送併辦（臺灣臺中地方法院檢察署九十一年度毒偵字第三二二六號），
本院判決如左：
    主  文
甲○○連續施用第一級毒品，累犯，處有期徒刑拾月。扣案之海洛因壹包（含袋重零
點肆公克）、摻有海洛因殘渣之夾鍊袋壹只均沒收銷燬之；扣案之注射針筒壹支、塑
膠鏟壹支均沒收。
    事  實
一、甲○○於民國（下同）八十三年間因犯煙毒、違反麻醉藥品管理條例等罪，經臺
    灣高等法院臺中分院及本院分別判處有期徒刑三年二月及三月確定，經定應執行
    刑為三年四月確定，於八十七年十月十二日縮刑期滿執行完畢，猶不知悔改，前
    於八十七年間因施用第一級毒品，經本院送觀察勒戒後，因無繼續施用毒品之傾
    向，於八十七年七月三十日以八十七年度訴字第六五二號判處免刑確定，復因施
    用毒品案件，經送觀察勒戒後，認有繼續施用毒品之傾向而送強制戒治，後經裁
    定停止戒治付保護管束期滿，由臺灣臺中地方法院檢察署檢察官於八十九年四月
    十一日以八十九年度戒毒偵字第七九號為不起訴處分確定，仍不知悔改，復基於
    概括之犯意，於九十一年七月十二日中午十二時許、同年月十四日中午十二時許
    及九十一年十月十四日十二時許，在台中縣大里市○○路○段「八媽廟」廣場旁
    ，以及其
    台中縣大里市○○路○段一八二號住處二樓廁所內，將海洛因加入生理食鹽水調
    和放入針筒內注射手臂之方式，連續多次施用第一級毒品海洛因。嗣於九十一年
    七月十七日十八時三十分許，在台中縣大里市○○路○段一八二號住處為警查獲
    ，並扣得甲○○所有，惟非用以注射海洛因所用之針筒二支；另於九十一年十月
    十四日十七時二十分許，亦在其上開住處為警查獲，並扣得其所有之海洛因一包
    （含袋重０‧四公克）、摻有海洛因殘渣之夾鍊袋一只、及用以注射海洛因所用
    之注射針筒一支、塑膠鏟一支。
二、案經臺中縣警察局霧峰分局報請臺灣臺中地方法院檢察署檢察官偵查起訴及移送
    併辦。
    理  由
一、右揭事實，業據被告甲○○坦承不諱，且被告二次於為警查獲後經採其尿液送驗
    ，結果均呈嗎啡陽性反應，有台中縣衛生局檢驗尿水報告書二件附卷可稽，復有
    上開海洛因一包、摻有海洛因殘渣之夾鍊袋一只、注射針筒一支、塑膠鏟一支扣
    案可佐。另被告前於八十七年間因施用第一級毒品，經本院送觀察勒戒後，因無
    繼續施用毒品之傾向，於八十七年七月三十日以八十七年度訴字第六五二號判處
    免刑確定，復因施用毒品案件，經送觀察勒戒後，認有繼續施用毒品之傾向而送
    強制戒治，後經裁定停止戒治付保護管束期滿，由臺灣臺中地方法院檢察署檢察
    官於八十九年四月十一日以八十九年度戒毒偵字第七九號為不起訴處分確定，亦
    有本院八十七年度訴字第六五二號判決書、臺灣臺中地方法院檢察署八十九年度
    戒毒偵字第七九號不起訴處分書及刑案資料查註紀錄表等附卷可稽，被告犯行應
    堪認定。
二、按海洛因係毒品危害防制條例第二條第二項第一款所列之第一級毒品，被告施用
    前開毒品，核其所為，係犯毒品危害防制條例第十條第一項之施用第一級毒品罪
    。其因施用海洛因而持有海洛因之低度行為，為其施用之高度行為所吸收，不另
    論罪。其先後三次犯行，時間密接，所犯構成要件相同，顯係基於概括犯意為之
    ，應論以連續犯，並加重其刑。公訴意旨雖僅起訴被告於九十一年七月十二日中
    午十二時許、同年月十四日中午十二時許施用第一級毒品海洛因之犯行，而未就
    其餘部分起訴，惟因其餘部分與被告上開經起訴判刑部分，有連續犯之裁判上一
    罪之關係，本院自得一併審理，附此敘明。另被告曾於八十三年間因犯煙毒、違
    反麻醉藥品管理條例等案件，經臺灣高等法院臺中分院及本院分別判處有期徒刑
    三年二月及三月確定，經定應執行刑為三年四月確定，於八十七年十月十二日縮
    刑期滿執行完畢，有臺灣高等法院被告全國前案紀錄表附卷可稽，其於五年內再
    犯本件之罪，為累犯，應依法遞加重其刑。爰審酌被告前有多次施用毒品前科，
    猶不知悔改而再犯本件之罪，又施用毒品是自戕行為，且犯罪後坦承犯行，態度
    尚稱良好，而其犯罪情節、手段均非嚴重，及其犯罪動機、目的等一切情狀，量
    處如主文所示之刑，以示儆懲。被告第一次為警查獲時扣案之注射針筒二支，被
    告否認係其用以注射海洛因所用之物，復無其他證據足以證明係被告用以注射海
    洛因所用之物，爰不併予宣告沒收，另被告第二次為警查獲時所查扣之海洛因及
    摻有海洛因殘渣之夾鍊袋（無法與海洛因解析分離）一只，應依毒品危害防制條
    例第十八條第一項前段之規定諭知沒收銷燬之，另扣案之注射針筒一支、塑膠鏟
    一支，為被告所有供犯本罪所用之物，應依刑法第三十八條第一項第二款之規定
    諭知沒收。
據上論斷，應依刑事訴訟法第二百九十九條第一項前段，毒品危害防制條例第十條第
一項、第二十三條第二項、第十八條第一項前段，刑法第十一條前段、第五十六條、
第四十七條、第三十八條第一項第二款，判決如主文。
中      華      民      國    九十一  年      十一    月        廿九    日
                                臺灣臺中地方法院刑事第一庭
                                    法  官    郭  瑞  祥
右正本證明與原本無異。
如不服本判決，應於判決送達後十日內向本院提出上訴狀，上訴於臺灣高等法院臺中
分院( 須附繕本 )。
                                          書記官
中    華    民    國      九十一      年       十二      月     二    日
附錄論罪科刑法條
毒品危害防治條例第十條第一項：
施用第一級毒品者，處六月以上五年以下有期徒刑。
